# 请教陈版主及各位，法定盈余公积问题

提问人：tlancy 时间：2023-02-07 17:47:21
请教陈版及各位，计提法定盈余公积，
1 、按本年净利润弥补以前年度亏损后数额的10%计提，想请教这里弥补的亏损数，是弥补会计报表上的期初未分配利润（负数），还是弥补所得税汇算清缴申报表附表里的可弥补亏损数。
2 、法定盈余公积是年末按汇算清缴前利润表上的净利润为基数计提，而不是汇算清缴交了准确的企业所得税后再计算的净利润计提？汇算清缴有了准确的所得税后，是否还需调整计提的法定盈余公积金，还是说不用调整3 、另外，公司法写的是“公司分配当年税后利润时，应当提取利润的百分之十列入公司法定公积金”,如果没有向股东分配利润，是否一定要计提。
请教陈版主和各位，谢谢

回答人：chenyiwei
1 、按照会计口径计算，与税法上的应纳税所得额或可抵扣亏损无关。
2 、法定盈余公积的计提基数是每年本公司单户利润表中所显示的净利润。也不是税务口径。如果纳税调整不涉及会计上的账务调整，则汇算清缴调整不影响盈余公积的计提金额。
3 、《公司法》的该条规定不是用会计语言写的，所以容易引起误解。实务中不论是否进行利润分配，均逐年计提。

提问人：小 张 5736 时间：2023-02-10 09:01:52
请问下各位老师，①计提应付普通股股利，是否也同上述计提盈余公积方法同理，按会计上的净利润而不是考虑税法上的亏损

回答人：chenyiwei
计提普通股股利需依据股东会已通过的利润分配决议，不是财务人员自己计算的。